臺灣臺中地方法院刑事判決　　　　　　　　　　　　　九十一年度易字第二四九號
　　公　訴　人　臺灣臺中地方法院檢察署檢察官
　　被　　　告　甲○○
右列被告因贓物案件，經檢察官提起公訴（九十年度偵字第二０三五四號），本院判
決如左：
    主  文
甲○○收受贓物，處拘役肆拾日，如易科罰金，以參佰元折算壹日。
    事  實
一、甲○○明知綽號「大寶」之成年男子（姓名年籍不詳）於民國八十九年十二月六
    日某時交付做為借款抵押物，車號ＩＶＵ—四八六號重型機車係贓物（該車乃連
    美麗於八十九年十一月二十八日下午五時許，在臺中縣大雅鄉○○路二九八號前
    失竊），竟仍同意貸以新台幣（下同）一萬五千元，並以該機車做為質押而予以
    收受。嗣於九十年一月九日下午三時三十五分許，在臺中縣大里市○○里○○街
    五十四號前甲○○正欲騎乘該車時，為警當場查獲。
二、案經臺灣臺中地方法院檢察署檢察官自動檢舉偵查起訴。
    理  由
一、訊據被告甲○○固供承有於右揭時地騎乘車號ＩＶＵ—四八六號重型機車為警查
    獲之事實，然矢口否認涉有贓物犯行，辯稱：機車是「大寶」向伊借錢時留下來
    質押，伊當時有向「大寶」索取行車執照，「大寶」說在其妻處，要回去拿，卻
    一去不回云云。惟查，右揭機車確係連美麗於八十九年十一月二十八日下午五時
    許，在臺中縣大雅鄉○○路二九八號前失竊之事實，業據被害人連美麗於警訊中
    指訴綦詳，並有贓物領據及車輛竊盜車牌失竊資料個別查詢報表─查詢車輛認可
    資料各一紙在卷可稽，足認該機車確係贓物無誤。次查，被告於本院審理時供稱
    ：伊與「大寶」係打麻將認識，「大寶」本來住在水湳眷村，伊有去找，但眷村
    的人說「大寶」是從台北來的，並未住在該處等語。由被告之供述，足知其與「
    大寶」並非熟識，否則豈會不知「大寶」之本名及連絡方式，而衡諸常情，倘上
    開機車之來源正當，「大寶」於交予被告作為借款擔保物之初，即應出示該車行
    車執照或其他來源證件，以示擔保借款之誠意，並供日後無法清償借款時，利於
    變賣機車辦理登記之用，詎被告於「大寶」均未提供上述證件之情況下，竟未要
    求其留下真實姓名及聯絡方法，以利日後求償，而任意收受，將錢財貸予不甚熟
    識之人，此等情節顯與常理有違，足見被告於收受該機車之初即知該車之來源不
    明，其有贓物之認識甚為顯然，其辯解與事實並不相符，非堪採信。本件事證明
    確，被告之犯行堪以認定。
二、核被告甲○○所為，係犯刑法第三百四十九條第一項之收受贓物罪。爰審酌被告
    持用時間不長，且贓物已交被害人領回，所生危害尚非甚鉅，及其犯罪後之態度
    等一切情狀，量處如主文所示之刑，並諭知易科罰金之折算標準。
據上論斷，應依刑事訴訟法第二百九十九條第一項前段，刑法第三百四十九條第一項
、第四十一條第一項前段，罰金罰鍰提高標準條例第一條前段、第二條，判決如主文
。
中      華      民      國      九十一      年      三    月    十二    日
                                        法  官    陳  慧  珊
右正本證明與原本無異。
如不服本判決，應於送達後十日內向本院提出上訴狀 （須附繕本） ，上訴於台灣高等
法院台中分院。
                                        書記官
中      華      民      國      九十一      年      三    月    十二    日
【附錄論罪科刑法條】
刑法第三百四十九條第一項：收受贓物者，處三年以下有期徒刑、拘役或五百元以下
罰金。
